Inventaris van het archief van het Ministerie van Sociale Zaken en Werkgelegenheid: Directie Sociale Verzekeringen, 1950-1992
Nationaal Archief, Den Haag
Ministerie van Sociale Zaken en Werkgelegenheid: Directie Sociale Verzekeringen en Voorgangers [periode 1980-1989]
SoZa / DSV 1980-1989
1950-1992
merendeel 1980-1989
5143
41.10 meter; 1378 inventarisnummers.
Normale geschreven, getypte en gedrukte documenten, geen bijzondere handschriften.
Nationaal Archief, Den Haag
Ministerie van Sociale Zaken en Werkgelegenheid / Directie Sociale Verzekeringen
Het archief bestaat uit stukken betreffende diverse beleidsterreinen, maar grotendeels met betrekking tot sociale verzekeringen.
Archiefvorming
Geschiedenis van de archiefvormer
De volledige historische achtergronden en ontwikkelingen van de Directie Sociale Verzekeringen en Voorgangers zijn uitgebreid beschreven in de volgende publicaties:
15. Per slot van rijksrekening. Een institutioneel onderzoek naar het beleidsterrein beheer van de rijksbegroting, 1940-1993 (samenstelling: F. van Dijk; ISBN 90-74442-17x), 's-Gravenhage 1994.
24. Ter bevordering van menswaardige arbeid. Rapport institutioneel onderzoek op het beleidsterrein arbeidsomstandigheden, 1940-1993 (samenstelling: M. Schaap, A. Spieksma; ISBN 90-74442-25-0), 's-Gravenhage 1994.
47. Het verdiende loon. Een institutioneel onderzoek op het terrein van inkomens- en arbeidsvoorwaardenbeleid over de periode 1940-1994 (samenstelling: A. Ettekoven en A.T. Spieksma; ISBN 90-74442-51-x), 's-Gravenhage 1997.
66. Verstrekkende zekerheid. Een institutioneel onderzoek op het beleidsterrein sociale zekerheid ten aanzien van de sociale verzekeringen, 1940-1997 (samenstelling: J. van der Meer, A. Wittkamp, J. Lendering; ISBN 90-74442-71-4), 's-Gravenhage 1999.
89. Sociale Voorzieningen. Een institutioneel onderzoek op het beleidsterrein sociale zekerheid ten aanzien van sociale voorzieningen, 1940 -1996 (samenstelling: J. van der Meer en A. Wittkamp; ISBN 90-5909-009-8), 's-Gravenhage 2002.
Geschiedenis van het archiefbeheer
De verwerving van het archief
Het archief is krachtens bepalingen van de Archiefwet overgebracht.
Inhoud en structuur van het archief
01.01.01; 2.15
Selectie en vernietiging
Voor de selectie werd gebruik gemaakt van:
het Basis Selectie Document (BSD) 'Sociale Verzekeringen 1940-1997' (vastgesteld exemplaar, kenmerk 28 februari 2002/2000/R&B/OSA/2000/575, Stcrt. 6-8 mei 2002, nrs. 85-87)
het Basis Selectie Document (BSD) 'Sociale voorzieningen 1940-1996' (vastgesteld exemplaar, kenmerk 7 december 2000/2000/R&B/OSTA/2000/2087, Stcrt. 23 februari 2001, nr. 39)
het Basis Selectie Document (BSD) 'Beheer van de Rijksbegroting' (vastgesteld exemplaar, kenmerk 8 januari 1998/Nr. 98.31.RWS/JW, Stcrt. 1998, nr. 142)
het Basis Selectie Document (BSD) 'Inkomens- en Arbeidsvoorwaardenbeleid' (vastgesteld exemplaar, kenmerk 2 juni 1998/RAD/B&T/98.18/CZ, Stcrt. 1999, nr. 44)
De .07/.08-bescheiden werden geselecteerd aan de hand van de lijst van voor vernietiging in aanmerking komende stukken uit de archieven van het Ministerie van Sociale Zaken en Werkgelegenheid (ON 134762 d.d. 07-03-1967 en KAZ 185111 d.d. 16-01-1967), voor wat betreft de onderdelen: personeel, organisatie, informatievoorziening en automatisering.
Het te vernietigen bestand, 64,5 meter, is na verkregen toestemming van de beheerder, afgevoerd conform het rijksoverheidscontract naar Van Gansewinkel Nederland BV en daar op de gebruikelijke manier vernietigd.
Ordening van het archief
Het archief is allereerst ingedeeld naar beleidsterrein. Met een beleidsterrein wordt bedoeld een afgebakend onderwerp van overheidsbemoeienis, in dit geval dus:
(Beheer van de) Rijksbegroting,
Arbeidsomstandigheden,
Inkomens- en arbeidsvoorwaardenbeleid,
Sociale zekerheid ten aanzien van de sociale verzekeringen,
Sociale zekerheid ten aanzien van sociale voorzieningen, en
Ondersteunende processen.
Per beleidsterrein is het archief onderverdeeld naar handeling. Per handeling zijn de beschrijvingen van de dossiers vermeld. Een handeling wordt verricht door een actor ter uitvoering van een taak, of op grond van een wettelijke bevoegdheid. Een actor is een overheidsinstelling die bevoegd is zelfstandig op te treden (bijvoorbeeld een minister) binnen het beleidsterrein. Op een beleidsterrein treden meerdere actoren handelend op.
Aanwijzingen voor de gebruiker
Openbaarheidsbeperkingen
Deels openbaar, deels beperkt openbaar (A). Betreft inv.nrs. 1225-1228 en 1276.
Materiële beperkingen
Andere toegang
Het archief was aanvankelijk beschreven in de Institutionele Toegangen:
5.000.5143 -Institutionele Toegang op de gegevensbestanden met betrekking tot de organisatie en het personeel van de organisatieonderdelen van het Ministerie van Sociale Zaken en Werkgelegenheid over de periode 1946-1994
5.015.5143 - Institutionele Toegang op de gegevensbestanden van de Directie Sociale Verzekeringen van het Ministerie met betrekking tot het beleidsterrein Beheer van de Rijksbegroting over de periode (1922) 1945-2000
5.024.5143 - Institutionele Toegang op de gegevensbestanden van het Directoraat Generaal van de Arbeid en de Directie Sociale Verzekeringen van het Ministerie van Sociale Zaken en Werkgelegenheid m.b.t. het beleidsterrein Arbeidsomstandigheden 1918-1993
5.047.5143 - Institutionele Toegang op de gegevensbestanden van het Ministerie van Sociale Zaken en Werkgelegenheid met betrekking tot het beleidsterrein Inkomens- en arbeidsvoorwaardenbeleid over de periode 1940-1994
5.066.5143 - Institutionele Toegang op de gegevensbestanden met betrekking tot het beleidsterrein Sociale Verzekeringen over de periode (1921) 1940-1994
5.089.5143 - Institutionele Toegang op de gegevensbestanden met betrekking tot het Beleidsterrein Sociale Voorzieningen over de periode 1940-1994
Aanvraaginstructie
Openbare archiefstukken kunnen online worden aangevraagd en gereserveerd. U kunt dit ook via de terminals in de studiezaal van het Nationaal Archief doen. Om te kunnen reserveren dient u de volgende stappen te volgen:
U maakt een profiel aan op www.gahetna.nl, en logt vervolgens in
Via de archiefinventaris (alleen de beschrijvingen met rode nummers) selecteert u het gewenste archiefstuk door op de knop 'Reserveren' te klikken
In het volgende scherm geeft u aan op welke dag u het archiefstuk wilt inzien
Indien u zich bevindt in de studiezaal en een tafelnummer heeft ontvangen kunt u dit nummer vermelden. Als u geen tafelnummer heeft kunt u tafelnummer 777 laten staan
Vervolgens bevestigt u uw reservering door deze te versturen.
Verwant materiaal
Beschikbaarheid van kopieën
Verwante archieven
Voor de periode 1945-1979, zie toegang: 2.15.5142 - Inventaris van het archief van het Ministerie van Sociale Zaken en Werkgelegenheid: Directie Sociale Verzekeringen en Voorgangers, (1921) 1945-1979 (1985).
Beschrijving van de series en archiefbestanddelen
- Ondersteunende processen -, 000
  - Ondersteunende processen (Sociale Zaken en Werkgelegenheid) 1945-, 10
    Actor: Minister van Sociale Zaken en Werkgelegenheid
    - Verslagen van departementaal en interdepartementaal overleg tussen het Directoraat-Generaal Arbeidsvoorzieningen en het Directoraat-Generaal Sociale Verzekeringen inzake sociale verzekeringen., 1977-1986; 490; 1.848.4/07.23 (1)
    - Verslagen van vergaderingen van (onderdelen van) het Directoraat-Generaal Sociale Verzekering., 1978-1981; 164; 07.77 (1); pak
    - Vergaderstukken van de stafvergaderingen van het Directoraat-Generaal voor de Sociale Verzekeringen., 1980; 962; 1.832.5/07.77 (17)
    - Vergaderstukken van de Werkgroep Perifere Dienst., 1980; 162; 07.55; pak
    - Vergaderstukken van de vergaderingen van de Hoofdafdeling Volksverzekering., 1980-1981; 964; 1.832.5/07.77 (17)
    - Verslagen van de provinciale vergaderingen van het Rijksconsulentschap voor Complementaire Sociale Voorzieningen., 1980-1981; div. nrs.
      - jan. - mrt. 1980 1980, 166; 07.55
      - Groningen, Friesland, Drente, Overijssel, Utrecht en Noord-Holland, 1980, 167; 07.55; pak
      - Zuid-Holland, Zeeland, Noord-Brabant en Limburg, 1980, 170; 07.55; pak
      - juli - dec. 1980 1980, 168; 07.55; pak
      - jan. - sept. 1981 1981, 169; 07.55; pak
    - Vergaderstukken van de vergaderingen van de Hoofdafdeling Werknemersverzekering., 1980-1982; 965; 1.832.5/07.77 (17)
    - Vergaderstukken van het overleg tussen Directoraten-Generaal voor de Arbeidsvoorziening en Sociale Voorzieningen., 1980-1982; div. nrs.; 2 pakken
      - 1980, 159; 07.23
      - 1981 - apr. 1982 1981-1982, 160; 07.23
    - Afbakening van werkzaamheden van het Ministerie van Sociale Zaken en andere ministeries., 1980-1983; 564; 07.355.5 (3); pak
    - Regeling post- en archiefzaken bij de rijksadministratie., 1980-1983; 1369; 4.07.353.221(1)
    - Vergaderstukken van het Directoraat-Generaal Sociale Zekerheid., 1980-1983; 961; 1.832.5/07.77 (17); pak
    - Vergaderstukken van periodieke besprekingen van de (hoofd-)afdeling Pensioenen en Spaarfondsen., 1980-1984; 960; 1.832.5/07.77(15); pak
    - Totstandkoming en hantering van aanwijzingen en voorschriften voor de administratie., 1980-1985; 569; 07.353.4 (2)
    - Waarderingsvaststelling voor de functie van contactambtenaar Sociale Voorzieningen 'oude stijl'., 1981; 163; 07.55
    - Vergaderstukken van het overleg tussen het Directoraat-Generaal Sociale Voorzieningen en de Verzekeringsraad., 1981-1982; 157; 07.23; pak
    - Vergaderstukken van de vergaderingen van de Directie Sociale Verzekeringen., 1981-1983; 963; 1.832.5/07.77 (17); pak
    - Exemplaar van "'t Huis op de Spuibrug", ontvangen in het kader van 40 jaar Raad van Arbeid Middelburg, opgesteld door een medewerker van deze dienst: documentatie., 1982; 464; 1.848.4/03.61 (2)
    - Interim-rapport van Projectgroep Externe Advisering inzake het project Reorganisatie Rijksdienst., 1982-1983; 505; 1.848.4/07.353.44 (1); pak
    - Vergaderstukken Staf Directoraat-Generaal voor Sociale Zekerheid., 1983-1984; div. nrs.
      - jan. 1983 1983, 112; 07.23; pak
      - feb. - mrt. 1983 1983, 116; 07.23; pak
      - apr. 1983 1983, 113; 07.23; pak
      - mei - 20 juni 1983 1983, 114; 07.23; pak
      - 27 juni - 11 juli 1983 1983, 115; 07.23; pak
      - 19 juli - 15 aug. 1983 1983, 118; 07.23; pak
      - 22 aug. - 26 sep. 1983 1983, 117; 07.23; pak
      - 3 okt. - 21 nov. 1983 1983, 119; 07.23; pak
      - 28 nov. - 19 dec. 1983 1983, 121; 07.23; pak
      - 9 jan. - 30 jan. 1984 1984, 120; 07.23; pak
      - 6 feb. 1984 1984, 124; 07.23
      - 13 feb. - 26 mrt. 1984 1984, 122; 07.23; pak
      - 2 apr. - 28 mei 1984 1984, 123; 07.23; pak
      - 4 juni - 9 juli 1984 1984, 156; 07.23; pak
- (Beheer van de) Rijksbegroting 1945-2000, 015
  - Het opstellen van wetsontwerpen (of een wijziging daarin) tot vaststelling van het hoofdstuk van de begroting van uitgaven en ontvangsten, waarover deze het beheer voert. 1977-1990, 177
    Grondslag: Comptabiliteitswet, art. 8, eerste lid en art. 10, eerste en tweede lid (vervallen 1 januari 1987 [Stb. 1987, 606]).
    Comptabiliteitswet, art. 10, eerste lid (in werking 1 januari 1987 [Stb. 1987, 606]).
    Datum: 30-07-1998
    - Mede-opstellen van de ministeriële begrotingen in verband met de samenstelling van de rijksbegroting., 1978-1984; div. nrs.
      - Begrotingen over 1980-1981, 1978-1982, 161; 07.352.11 (1); pak
      - Begroting over 1982, 1980-1982, 247; 07.352.11 (1); pak
      - Begroting over 1983-1985, 1981-1984, 248; 07.352.11 (1); pak
    - Begrotingsaangelegenheden met betrekking tot de sociale verzekeringen., 1982-1989; 492; 1.848.4/07.352.11 (1)
- Arbeidsomstandigheden (SZW) 1940-1998, 024
  - Het voorbereiden van nieuwe wetgeving aangaande arbeidsomstandigheden of het wijzigen of herzien van bestaande wetgeving. 1940-, 7
    Grondslag: Grondwet 1938 (Stb. 1938), 300), art. 201.
    Grondwet 1948 (Stb. 1948, I 425), art. 202.
    Grondwet 1953 (Stb. 1953, 295), art. 209.
    Grondwet 1983 (Stb. 1983, 22), art. 20.
    Product: Arbeidsomstandighedenwet 1998.
    Datum: 31-01-1997
    - Reacties op een voorlopig wetsontwerp over nachtarbeid door vrouwen., 1982; 1374; 1.83(1)
- Inkomens- en arbeidsvoorwaardenbeleid 1940-1994, 047
  - Het regelen van de wijze van aanpassing van de minimumlonen en de minimumvakantiebijslag. 1969-, 124
    Product: Wet aanpassingsmechanismen (Stb. 1979, 711).
    Wet beleidsmatige aanpasssing (1989, ingetrokken).
    Wet koppeling met afwijkingsmogelijkheden (Stb. 1991, 624).
    Datum: 05-03-1999
    - Totstandkoming van ontwerpen tot wijziging van de Wet aanpassingsmechanismen (1979, 711) inzake beëindiging, maximering en daarna weer beëindiging van vereveningstoeslagen., 1981-1983; 366; 1.848.4/02.582.1 (6); pak
  - Het aanwijzen van ambtenaren belast met de uitvoering van wetten en regelingen op het terrein van inkomens- en arbeidsvoorwaarden. 1945-, 40
    Grondslag: Buitengewoon besluit arbeidsverhoudingen 1945 (Stb. 1945, F 214), art. 26, eerste lid, buiten werking bij Wet economische delicten (Stb. 1950, K 258).
    Wet op de loonvorming 1970 (Stb. 1970, 69), art. 15, eerste lid, gewijzigd bij Wet van 7 juli 1987 (Stb. 1987, 381).
    Wet tijdelijke voorzieningen arbeidsvoorwaarden buiten collectieve arbeidsovereenkomsten 1978, art. 11, eerste lid, gewijzigd en verlengd bij de Wet op de niet-c.a.o. 1980 (Stb. 1980, 712), art. 8, eerste lid en verlengd bij Wet van 27 januari 1982 (Stb. 1982, 35) en 20 juni 1984 (Stb. 1984, 300).
    Wet arbeidsvoorwaarden collectieve sector, gewijzigd bij Wet van 30 juni 1982 (Stb. 1982, 371), art. 11, eerste lid.
    Wet arbeidsvoorwaardenontwikkeling gepremieerde en gesubsidieerde sector 1985, art. 13, eerste lid.
    Wet minimumloon en minimumvakantiebijslag (Stb. 1968, 657), gewijzigd bij de Wet van 11 februari 1988 (Stb. 1988, 49), art. 18b, eerste lid.
    Product: Beschikking van 16 november 1945, no. 5400, Afdeling Arbeid II, tot uitvoering van art. 26, eerste lid van het Buitengewoon besluit arbeidsverhoudingen 1945 (Stcrt. 1945, 115), gewijzigd bij beschikking van 28 juni 1950, no. 239, Afdeling Arbeidsverhoudingen (Stcrt. 1959, 22).
    Beschikking van de minister van Sociale Zaken en Volksgezondheid (Stcrt. 1970, 88), betreffende de taak ambtenaren Loontechnische Dienst en de taak ambtenaren Loonbureau.
    Besluit van 17 februari 1978 (Stcrt. 1978, 42).
    Besluit van 27 mei 1981 (Stcrt. 1981, 103), betreffende de taak ambtenaren Loontechnische Dienst.
    Besluit van 26 februari 1986 (Stcrt. 1986, 45), betreffende aanwijzing ambtenaren Loontechnische Dienst en Dienst Collectieve Arbeidsvoorwaarden.
    Beschikking van 9 mei 1998 (Stcrt. 1988, 93), aanwijzing LTD-ambtenaren in verband met toezicht naleving Wet minimumloon en minimumvakantiebijslag.
    - Bevordering van de naleving van de Wet minimumloon en minimumvakantiebijslag., 1981; 1375; 1.83(1)
- Sociale verzekeringen 1940-2003, 066
  - Het behandelen van beroepschriften en voeren van verweer in beroepschriftenprocedures voor de Raad van State. 1976-, 451
    Grondslag: Wet administratieve rechtspraak overheidsbeschikkingen (Stb. 1975, 284), art. 11.
    Algemene wet bestuursrecht (Stb. 1992, 315).
    Product: Verweerschriften.
    Datum: 06-05-2002
    - Wijzigen van de verplichtstelling van de deelneming in de beroepspensioenregeling voor medisch specialisten en voeren van verweer bij verzoeken tot vrijstelling van de verplichting., 1978-1983; 1233; 1.832.5(2) BPR
    - Behandeling van het beroepsschrift van de heer P. Arnold te Rotterdam in verband met de afwijzing op zijn verzoek om ontheffing ingevolge artikel 29 van de Pensioen- en Spaarfondsenwet., 1980-1989; 1276; ?
      Openbaarheid beperkt tot 1 januari 2065
    - Verzoeken om vrijstelling van verplichte deelname aan de beroepspensioenregeling voor huisartsen, met kamervragen., 1973-1988; div. nrs.
      - Boeke, H.E.M., met zeven collega's, 1984-1988, 1225; 1.832.5 BPR
        beperkende bepalingen
        Openbaarheid beperkt tot 1 januari 2064
      - Malais, F.M. en A.M.E Vrancken (Stichting Wijkwelzijnscentrum Afrikaanderwijk te Rotterdam), met kamervragen, 1979-1981, 1226; 1.832.5 BPR; pak
        Openbaarheid beperkt tot 1 januari 2059
      - Tol, M.J.H. van, 1980-1983, 1228; 1.832.5 BPR
      - Walburgh Schmidt, L.P., 1973-1984, 1227; 1.832.5 BPR; pak
        Openbaarheid beperkt tot 1 januari 2060
  - Het (bij of krachtens algemene maatregel van bestuur) vaststellen van regels ten aanzien van het loonbegrip. 1945-, 501
    Grondslag: Kinderbijslagwet voor loontrekkenden (Stb. 1939, 806), art. 11, tweede lid, vernummerd (Stb. 1952, 342 en 475), art. 12, vierde lid (buiten werking Stb. 1953, 578).
    Werkloosheidswet (Stb. 1949, J 423), art. 9, vierde lid (buiten werking Stb. 1953, 578).
    Coördinatiewet sociale verzekering (Stb. 1953, 577), art. 6, 8, 9 en 9a.
    Besluit premiespaarregelingen en winstdelingsspaarregelingen (Stb. 1961, 460), art. 30-34 en 36.
    Besluit bedrijfsspaarregelingen (Stb. 1965, 261), art. 30-31, 38, 40 en 43.
    Product: Besluit premiespaarregelingen en winstdelingsspaarregelingen (Stb. 1961, 460).
    Besluit bedrijfsspaarregelingen (Stb. 1965, 261).
    Beschikking tot aanwijzing als pensioenregeling (Stcrt. 1954, 71).
    Beschikking tot vaststelling van de geldswaarde van genoten verstrekkingen (Stcrt. 1954, 126).
    Regeling betreffende de geldswaarde van een aanspraak op uitkering (Stcrt. 1954, 173).
    Beschikking betreffende de geldswaarde van het genot van kost en inwoning (Stcrt. 1955, 168).
    Beschikking inzake uitvoering art. 9, (zesde en) zevende lid van de Coördinatiewet sociale verzekering (Stcrt. 1961, 222, vervangen Stcrt. 1968, 6, Stcrt. 1969, 142).
    Beschikking van 8 februari 1962, nr. 1199 (Stcrt. 1962, 32).
    Regeling waardering loon in natura (Stcrt. 1962, 110, (twee)jaarlijks vervangen).
    Regeling inzake het aanmerken van reiskostenvergoeding als vergoeding van noodzakelijke kosten (Stcrt. 1965, 159 vervangen Stcrt. 1971, Stcrt. 76 1971, 251).
    Regeling vergoedingen kosten woon-werkverkeer (Stcrt. 1976, 255, vervangen Stcrt. 1989, 252, Stcrt. 1990, 140).
    Nadere regelen maximumdagloon en franchise WAO (Stcrt. 1977, 37, vervangen Stcrt. 1985, 252).
    Beschikking aanwijzing van VUT-regelingen als pensioenregelingen (Stcrt. 1980, 1).
    Regeling onkostenvergoeding vrijwilligers (Stcrt. 1984, 172).
    Beschikking aanwijzing van pensioenregelingen gebaseerd op het levensjaarbeginsel (Stcrt. 1985, 44).
    Nadere regels berekening premieloon bij samenloop (Stcrt. 1986, 250).
    Beschikking aanwijzing pensioenregelingen die mede voorzien in partnerpensioen (Stcrt. 1988, 61).
    Regeling waardering vervoer door de werkgever (Stcrt. 1989, 185).
    Regeling vaststelling maximaal te vergoeden bedrag per kilometer (Stcrt. 1989, 252).
    Regeling vergoedingen voor gemengde kosten (Stcrt. 1989, 252).
    Uitvoeringsregeling werknemersspaarregelingen en winstdelingsregelingen (Stcrt. 1993, 241).
    Regeling loonbegrip bij uitkeringen en verstrekkingen terzake van dienstjubilea (Stcrt. 1993, 249).
    Opm.: Het betreft regels ten aanzien van:
    - Aanspraken en uitkeringen die niet tot het loon worden gerekend.
    - De waardering van niet in geld uitgekeerd loon.
    - De waardering van loon boven een bepaald bedrag (overwerkt).
    - Het maximumdagloon voor de ZW, WAO en WW en voor de ZFW en de franchise WAO en WW.
    - Aanwijzing van regelingen voor oudedagvoorziening als pensioenregeling houdende toepassing Coördinatiewet Sociale Verzekering artikel 6., 1980-1984; 5; 1.848.43 (2)
    - Totstandkoming van de besluiten Waardering vervoer door werkgever (Stcrt 1989, 185) en Uitzondering van het loonbegrip in de zin van de Coördinatiewet Sociale Verzekering en (tweejaarlijkse) vervanging van de Regeling waardering loon in natura (Stcrt. 1962, 110)., 1980-1990; 322; 1.848.4/02.513.2(5); pak
    - Totstandkoming van besluiten tot verhoging van de daglonen ingevolge de Wet arbeidsongeschiktheidsverzekering en de Wet Werkloosheidsvoorziening en van het maximumdagloon, ingevolge de Coördinatiewet Sociale Verzekering., 1981-1984; 368; 1.848.4/02.582.1 (7)
    - Totstandkoming van diverse besluiten inzake vaststelling en wijziging van daglonen en dagloonregelen, ingevolge de Coördinatiewet Sociale Verzekering., 1981-1984; 371; 1.848.4/02.582.1 (7)
    - Aanwijzing van regelingen voor oudedagvoorziening, partnerpensioen en gezinsverzorging als pensioenregeling houdende toepassing Coördinatiewet Sociale Verzekering artikel 6., 1981-1988; 1371; 1.848.4/02.51(0); pak
    - Wijzigingen van de Regeling onkostenvergoeding vrijwilligers (Stcrt. 1984, 172)., 1982-1989; 469; 1.848.4/04.23 (17)
    - Wijziging besluit nadere regelen maximumdagloon en franchise Wet arbeidsongeschiktheidsverzekering., 1985-1987; 665; 1.848.422/02.582.1(6)
    - Totstandkoming van diverse besluiten en besluitwijzigingen betreffende het begrip 'loon' in de Coördinatiewet Sociale Verzekeringen, met kamervragen., 1980-1991; div. nrs.
      - 1980-1989, 320; 1.848.4/02.513.2 (4); pak
      - 1980-1991, 319; 1.848.4/02.513.2 (4); pak
    - Totstandkoming van het besluit Vaststelling rentepercentage bij te late premiebetaling, het besluit Waardering rentevoordeel en de regeling inzake waardering van vrijstelling van aandelenoptierechten (Stb. 1966, 64) krachtens de Coördinatiewet Sociale Verzekering en wijziging artikel 6 van de Coördinatiewet Sociale Verzekering en wijziging van de Wet op de loonbelasting (Stb. 1964, 521)., 1981-1989; 304; 1.848.4/02.51 (2)
  - Het (bij algemene maatregel van bestuur) wijzigen van de bedragen van het maximumloon en de franchise voor de toepassing van de Coördinatiewet sociale verzekering. 1953-, 502
    Grondslag: Coördinatiewet sociale verzekering (Stb. 1953, 577), art. 9, eerste tot en met vierde lid, 9a, eerste en zesde lid.
    Product: Besluit vaststelling maximumpremieloon per dag (Stb. 1953, 596, vervangen Stb. 1954, 581, Stb. 1956, 632, Stb. 1959, 503, Stb. 1960, 530, Stb. 1962, 522, Stb. 1963, 551, Stb. 1965, 549, Stb. 1966, 552).
    Besluit herziening maximum daglonen (Stb. 1968, 347, vervangen Stb. 1968, 661, Stb. 1969, 13, Stb. 1969, 428, Stb. 1970, 235, Stb. 1970, 492, Stb. 1971, 78, Stb. 1971, 322, Stb. 1971, 611, Stb. 1972, 25).
    Besluit verhoging maximum premiedagloon verplichte verzekering ziekenfondswet (Stb. 1969, 63, vervangen Stb. 1970, 38, 1971, 834).
    Besluit houdende (tussentijdse) verhoging van het maximum dagloon (Stb. 1969, 195, Stb. 1974, 312, Stb. 1977, 37, Stb. 1977, 502, Stb. 1979, 579, Stb. 1980, 449, Stb. 1982, 97).
    Beschikking herziening maximum-dagloon (Stcrt. 1972, 155 e.v.).
    Regeling verhoging maximum premiedagloon verplichte ziekenfondsverzekering (Stcrt. 1972, 219).
    Regeling franchise ZFW (Stcrt. 1994, 249)
    Regeling premiepercentage en franchise werkgeversdeel premie AWf (Stcrt. 1995, 249).
    Regeling vaststelling premiepercentage en franchise WAO (Stcrt. 1996, 250).
    Opm.: De wijziging van de hoogte van het maximum dagloon waarover premie geheven kon worden gebeurde aanvankelijk vrijwel jaarlijks en bij algemene maatregel van bestuur, vanaf 1972 halfjaarlijks en bij ministeriële regeling. Naast de normale aanpassing van de hoogte aan de hand van de ontwikkeling van het loonniveau (indexcijfer der lonen) kon ook tussentijds bij algemene maatregel van bestuur het maximum dagloon gewijzigd worden.
    - Vaststelling van de premie ingevolge de Wet op de arbeidsongeschiktheidsverzekering inzake franchise., 1975-1985; 233; 1.848.422/02.513.1 (1); pak
    - Totstandkoming van ontwerpbesluiten tot vaststelling van een algemene maatregel van bestuur inzake verhoging van de daglonen betreffende de sociale verzekeringsuitkeringen., 1980-1987; 350; 1.848.4/02.582.42 (2); pak
    - Vaststelling van de premie en franchise in het kader van de Wet op de arbeidsongeschiktheidsverzekering., 1980-1989; div. nrs.
      - 1980-1983, 625; 1.848.422/02.513.1 (1); pak